



PROGRAMADOR FRONTEND, BACKEND, DBA.

ACERCA DE MÍ

Con más de 15 años de experiencia en el análisis, desarrollo, implementación y administración de sistemas informáticos.

Como profesional lideré proyectos que culminaron no solo en aplicaciones informáticas de éxito e ideas creativas; sino que estas generaron una reingeniería significativa de los procesos administrativos y productivos.

Mi ruta principal se centra en continuar desarrollándome profesionalmente y evolucionar en un sector tan cambiante como el de la informática. Desde mi inicio académico siempre habitó en mí el espíritu del "eterno autodidacta" y con él cual he logrado mis objetivos diarios y sé que también el de los futuros.

CONTÁCTAME

SOCIAL

(506) 8345-8587.

in Mi Linkedin

jerryjzamorar@outlook.com.

Mi Twitter

My Portafolio Profesional.

Esparza, Puntarenas, Costa Rica.

FORMACIÓN ACADÉMICA

Universidad Latinoamérica de Ciencias y Tecnologías (ULACIT) -Ingeniería Informática.

Colegio Universitario de Puntarenas (CUP) -Programación de Computadoras.

Instituto Nacional de Aprendizaje (INA) -Auxiliar en Contabilidad

EXPERIENCIA

IDEAS CREATIVAS Y CASOS DE ÉXITO

CVG ALUNASA, Esparza, Costa Rica

2006-2021

- ✓ Administrador de la base de datos Microsoft SQL SERVER.
- ✓ Rol de ABAP y Basic SAP R/3,
- Administrador de Exactus ERP.
- ✓ Administrador del sistema de planilla y relojes de marca,

Como el encargado del análisis y el desarrollo de las aplicaciones informáticas para la gestión de los procesos administrativos y productivos de la empresa,

- Página web de CVG ALUNASA http://www.alunasa.com/.
- Desarrollos en ABAP SAP R/3 y funciones Basic Implementación de SAP R/3.
- Sistema para Evaluación de Desempeño Medición de las cualidades de los colaboradores de la organización.
- Sistema de Normalización Control de la documentación de las Normas ISO.
- Sistema Informático de Planta Registro de la producción diaria.
- Control de Contactos COVID- Registro diario del personal en contacto con personas infectadas.

2004-2006

Seguimientos y control para los proyectos de inversión de equipo de planta industrial e infraestructura.

• Herramienta para el seguimiento de avances - emulador la funcionalidad Project.

1998-2003

- Formé parte del equipo de implementación de las normas ISO.
- ✓ Calibración de los equipos bajo control metrológico.
- Soporte al área de Gestión Ambiental.
- ✓ Auditor de las normas de Calidad y Ambiente.
- ✓ Soporte al control estadísticos de procesos industriales.
 - Sistema de Metrología Control de periodicidad y estado de equipo bajo calibración.
 - Herramienta de Gestión Ambiental Evaluación y criticidad de los aspectos ambientales.













